臺灣高等法院花蓮分院刑事裁定
111年度抗字第29號
抗  告  人  
即 受刑 人  范明璋


上列抗告人即受刑人因檢察官聲請定其應執行刑案件，不服臺灣
花蓮地方法院中華民國111年3月10日裁定（111年度聲字第106號
），提起抗告，本院裁定如下： 
    主  文
抗告駁回。
    理  由
一、原裁定意旨略以：本件抗告人即受刑人犯如原裁定附表（下
    稱附表）所示各罪，經原法院分別判處如附表所示之刑確定
    ，且各罪均係附表編號1所示之罪判決確定日期即民國110年
    7月29日前所犯等情，有臺灣高等法院被告前案紀錄表、附
    表各該判決書附卷可稽。檢察官聲請定應執行刑，洵屬適法
    ，應予准許。並審酌抗告人所犯如附表所示案件之犯罪類型
    、動機、情節及行為次數等情狀後整體評價其應受矯治之程
    度，兼衡責罰相當與刑罰經濟之原則，並考量抗告人表示其
    為獨子、父母均70餘歲，子女仍就讀小學，其需獨自負擔家
    庭生活、農村生活不易，請求從輕定其應執行之刑等之意見
    ，定其應執行刑為有期徒刑7月，並諭知如易科罰金之折算
    標準。　
二、抗告意旨略以：請考量伊為獨子、務農生活不易，父母均70
    餘歲，父親剛開完刀，母親領有身心障礙證明，幼子尚就讀
    小學，伊獨負家庭生活，及前刑事陳述狀所陳，懇請重新定
    應執行刑為6月1日，得易科罰金等語。
三、按裁判確定前犯數罪者，併合處罰之。又數罪併罰，分別宣
    告其罪之刑，其宣告多數有期徒刑者，於各刑中之最長期以
    上，各刑合併之刑期以下，定其應執行之刑期，但不得逾30
    年，刑法第50條第1項前段及第51條第5款分別規定甚明。又
    執行刑之量定，係法院自由裁量之職權，倘其所酌定之執行
    刑，並未違背刑法第51條各款規定所定之方法或範圍及刑事
    訴訟法第370條所規定之不利益變更禁止原則（即法律之外
    部性界限），亦無明顯違背公平、比例原則或整體法律秩序
    之理念（即法律之內部性界限）者，即不得任意指為違法或
    不當（最高法院110年台抗字第967號刑事裁定參照）。
四、經查：本件抗告人所犯如附表編號1、2所示之罪先後經原法
    院判處如附表所示之刑確定，附表所示各罪均在附表編號1
    之最先判決確定前所犯，有臺灣高等法院被告前案紀錄表、
    各該案件之判決書在卷可稽，檢察官向最後事實判決之原法
    院聲請就上開各罪合併定其應執行刑，於法並無不合。原裁
    定因而認為正當，並以編號1、2所示之罪宣告之有期徒刑為
    基礎，於各刑中之最長期（6月）以上，各刑合併刑期（8月
    ）以下，定其應執行刑為有期徒刑7月，並諭知易科罰金之
    標準，並無違外部界限。原裁定並審酌抗告人所犯如附表所
    示案件之犯罪類型、動機、情節及行為次數等情狀後整體評
    價其應受矯治之程度，兼衡責罰相當與刑罰經濟之原則，並
    考量抗告人表示其為獨子、父母均70餘歲，子女仍就讀小學
    ，其需獨自負擔家庭生活、農村生活不易等情，定其應執行
    刑為有期徒刑7月，尚難認有全然喪失權衡意義或其裁量行
    使顯然有違比例、平等諸原則之裁量權濫用之情形，核屬仍
    在原法院本於職權自由裁量之界限範圍內，要無違法或不當
    。至抗告意旨其個人或家庭因素，洵非定應執行刑時所考量
    之事由，是抗告人徒以個人或家庭因素為憑，請求更定較輕
    之刑期等語，難謂可採，抗告意旨執前詞提起抗告，請求撤
    銷原裁定，難認有據，應予駁回。
據上論斷，應依刑事訴訟法第412條，裁定如主文。
中　　華　　民　　國　　111 　年　　5　　月　　 12　　日
                 刑事庭審判長 法  官  張宏節 
                              法  官  林碧玲
　　　　　　　　　　　　　　　法  官  林恒祺
以上正本證明與原本無異。
如不服本裁定，應於裁定送達後5日內向本院提出再抗告狀。再
抗告書狀，並應敘述抗告之理由。
因疫情而遲誤不變期間，得向法院聲請回復原狀。
中　　華　　民　　國　　111 　年　　5 　　月　　12 　 日
                              書記官  蔣若芸